



Jorge Jhonnyer Otálvaro Sierra

(Ingeniero En Sistemas)

Soy un profesional comprometido y responsable, graduado como Ingeniero en Sistemas, con más de 3 años de experiencia en el área de soporte técnico. A lo largo de mi trayectoria he desarrollado habilidades en la resolución de incidencias, atención a usuarios y optimización de procesos tecnológicos, destacándose por mi capacidad de aprendizaje rápido, trabajo en equipo y orientación a resultados.

También buscó proyectar conocimientos hacia el área de **desarrollo de software**, en la cual me encuentro en constante capacitación y aprendizaje de nuevas tecnologías. Mi objetivo es aportar ideas innovadoras, asumir nuevos retos y contribuir al crecimiento de la empresa, al mismo tiempo que fortalezco mi perfil profesional en este campo.

Habilidades

- Experiencia brindando soporte técnico de 1er y 2do.
- Conocimiento en herramientas ofimáticas
- Manejo de lenguajes de programación: HTML, Js, Css. Php, MySQL, React js.
- Resolución de problemas
- Autodidacta
- Responsable
- Excelentes habilidades informáticas
- Gran capacidad organizativa.

Experiencia Laboral

 Fundacion Valle de Lili, Cali: Auxiliar en mesa de Ayuda.

Enero 2023 - Actualmente

CERTIFICADO

Funciones:

- Respaldo de información (backup), formateo de equipo e instalación de sistemas operativos.
- Soporte de atención telefónica (Agente de mesa de ayuda).
- Manejo y gestión de aplicativos corporativos y clínicos (SAP, Enterprise)
- Configuración y administración de redes.
- Manejo de mesa de ayuda (Help Desk) Y gestionamiento de Tickets
- Manejo y Gestión de Directorio Activo. (A.D).
- Instalación, configuración y mantenimiento de impresoras de papel e Impresoras Zebra.
- Instalación, configuración y mantenimiento de Escáner de papel y Escáner Lectoras de códigos de barra para cédula o medicamentos.
- Revisión y autorización de cambios de hardware.
- Mantenimiento preventivo y correctivo a equipos de cómputo.
- Soporte remoto.

• Línea Comunicaciones S.A.S, Cali:

Tecnologo en soporte Bancario.

MARZO 2022 - JUNIO DE 2022

CERTIFICADO

Funciones:

- Realizar mantenimiento preventivo y correctivo a equipos de cómputo.
- Realizar mantenimiento preventivo y correctivo a equipos bancarios (Datafonos, Pin pad, Lector de barras)
- Respaldo de información (backup), formateo de equipo e instalación de sistemas operativos.
- Apertura y Asesoría a Corresponsales bancarios

Aitec Service, Cali:

Soporte técnico de sistemas.

FEBRERO DE 2021 - FEBRERO DE 2022

CERTIFICADO

Funciones:

- Realizar mantenimiento preventivo y correctivo a equipos de cómputo.
- Configuración e instalación de sistema biométrico
- Elaboración de inventario de equipos de cómputo y software (Manejo de GLPI).
- Cableado Estructurado UTP, Configuración y administración de redes.
- Respaldo de información (backup), formateo de equipo e instalación de sistemas operativos.
- Soporte, configuración de dispositivos móviles
- Configuración y administración de redes.
- Soporte remoto.

• Clínica Nuestra Señora de los Remedios, Cali:

Soporte técnico al usuario final.

JUNIO DE 2019 - ENERO 2020

CERTIFICADO

Funciones:

- Realizar mantenimiento preventivo y correctivo a equipos de cómputo.
- Elaboración de inventario de equipos de cómputo y software (Manejo de GLPI).
- Respaldo de información (backup), formateo de equipo e instalación de sistemas operativos.
- Supervisión de servidores.
- Cableado Estructurado UTP, Configuración y administración de redes.
- Elaboración de reportes.
- Supervisión de personal.
- Manejo de mesa de ayuda (Help Desk) Y gestionamiento de Tickets
- Soporte remoto.
- Instalación, configuración y mantenimiento de impresoras.
- Clonación de equipos (Clonezilla)
- Instalación de líneas y extensiones telefónicas.
- Revisión y autorización de cambios de hardware.

Formación

Fundacion de Educacion Superior San Jose, Bogota:

Ingeniería en sistemas - Diploma

Con Diplomado en analitica de datos y BigData: <u>Diplomado</u>

DICIEMBRE 2024

• Universidad Santiago De Cali, Cali:

Tecnologo en Sistemas de Información - Diploma

JULIO 2016 - DICIEMBRE 2020 -

• IETI REal Holandes, Cali:

Bachiller Académico - Diploma

NOVIEMBRE DE 2013 -

Idiomas

Inglés

Dominio del idioma hablado : Basico Dominio del idioma escrito: Intermedio

Referencias Personales

Bryan Otalvaro Izquierdo

Gestor de Servicios N2 - OpenGroup SA

Cel: 3206641090

Gilberto Abril Acosta

Gestor de Servicios N2 - OpenGroup SA

Cel: 3058877859

Jorge Eduardo Arias Quintero

Desarrollador de software - Gobernación del valle, secretaria de salud

Cel: 3135324311

Referencias Laborales

Frank Bedoya Caicedo

Analista de desarrollo de software - Clinica fundacion valle de lili

Cel: 3116328488

Luis Geronimo López

Analista De soporte de infraestructura -Clínica fundación valle de lili

Cel: 312401414

Jorge Shonnyer Otalvoro

C.C: 1144187518